【裁判字號】    98,簡上,825
【裁判日期】    981218
【裁判案由】    違反著作權法
【裁判全文】
臺灣高雄地方法院刑事判決             98年度簡上字第825號
上  訴  人
即  被  告  甲○○
上列上訴人因違反著作權法案件，不服本院高雄簡易庭97年度審
簡字第4355號中華民國97年8 月7 日第一審刑事簡易判決（聲請
簡易判決處刑案號：臺灣高雄地方法院檢察署97年度偵字第8341
號），提起上訴，本院管轄第二審之合議庭判決如下：
    主  文
上訴駁回。
    事實及理由
一、按被告於第二審審判程序經合法傳喚，無正當之理由不到庭
    者，得不待其陳述，逕行判決，刑事訴訟法第371 條定有明
    文。又對於簡易判決上訴於管轄之第二審地方法院合議庭者
    ，準用上開規定，同法第455 條之1 第3 項亦規定明確。查
    上訴人即被告甲○○（下稱被告）於民國98年7 月27日因強
    制戒治執行完畢釋放後，迄無在監在押紀錄。又因遷離戶籍
    地，未於法定期間申請遷徙登記，經高雄市左營區戶政事務
    所（下稱左營戶政事務所）將其戶籍遷至該戶政事務所，迄
    未辦理戶籍遷入登記，致無從依其戶籍地址而為傳喚。另經
    本院先後於98年8 月19日、同年9 月21日，依其前於警詢中
    陳報之居所地址即高雄市左營區崇實新村146 號送達傳票結
    果，均未獲晤且無同居人或受僱人收受送達，分別寄存當地
    警察機關即高雄市政府警察局左營分局啟文派出所（下稱啟
    文派出所）而為送達；再經本院於98年11月9 日將傳票及公
    告張貼本院牌示處、同年11月17日囑託左營區戶政事務所張
    貼該所牌示處而為公示送達，經30日發生送達之效力。惟被
    告經合法送達後，於各該審判期日，均無正當理由不到庭，
    有臺灣高等法院被告前案紀錄表、被告戶籍基本資料查詢結
    果各1 份、本院送達證書2 紙、公示送達公告1 紙、左營區
    戶政事務所簡便復文表影本1 份、98年9 月11日、同年11月
    5 日、同年月20日審判筆錄各1 份在卷可稽（見本院簡上卷
    第45、56-57 、73、83、115-117 、126 、129-130 、131-
    13 7、144-145 頁），爰依刑事訴訟法第455 條之1 第3 項
    準用同法第371 條之規定，不待其到庭陳述，逕行判決。又
    本案經本院審理結果，認原判決認事用法，均無違誤，量刑
    亦屬妥適，應予維持，爰依刑事訴訟法第373 條之規定，除
    證據部分補充高雄縣政府警察局林園分局98年11月3 日陳報
    查獲當時採證照片27幀（見本院簡上卷第87-114頁）外，均
    引用第一審判決書（含檢察官聲請簡易判決處刑書）所記載
    之事實、證據及理由（詳如附件）。
二、被告上訴意旨略以：原判決理由均引用檢察官聲請簡易判決
    處刑書之記載，並無被告於偵查中之答辯，顯然違背法令。
    且員警既未當場查獲被告以演技、舞蹈、歌唱、彈奏樂器或
    其他方法向現場之公眾傳達著作內容，更無法舉證被告有何
    公開演出之情事，自不能以著作權法第92條之罪責相繩，為
    此提起上訴，請求撤銷原判決，另為被告無罪之諭知等語。
    惟查：
（一）本件被告甲○○於警詢中，對於有關本件案情之詢問，始
      終保持緘默，未為任何陳述，有警詢筆錄1 份在卷可參（
      見警卷第1-4 頁）。嗣於偵查中經檢察官依其於警詢中陳
      報之戶籍地址即高雄市○○區○○街246 之3 號17樓送達
      傳票結果，因「查無此人」而遭退回；另經檢察官於97年
      3 月27日依被告於警詢中所陳報之居所地址即高雄市左營
      區崇實新村146 號送達傳票結果，均因未獲晤且無同居人
      或受僱人收受送達，寄存啟文派出而為合法送達。惟被告
      經合法送達後，無正當理由不到場，有臺灣高雄地方法院
      檢察署送達證書3 紙、97年4 月9 日、同年6 月25日偵查
      筆錄各1份在卷可憑（見偵卷第8 、9 、12-14 、32、33-
      35頁）。被告既於警詢中保持緘默，復於偵查中經檢察官
      合法傳喚而無正當理由不到場，且經本院查閱原審全部卷
      宗，亦未見被告提出任何書狀而為答辯，顯見原審判決時
      ，卷內本無被告任何答辯內容可供參酌，上訴意旨指摘原
      判決未引述被告答辯內容之違法，顯屬誤會。
（二）另按第一審法院依現存之證據，已足認定被告犯罪者，得
      因檢察官之聲請，不經通常審判程序，逕以簡易判決處刑
      ；又簡易判決之判決書，得以簡略方式為之，如認定之犯
      罪事實、證據及應適用之法條，與檢察官聲請簡易判決處
      刑書之記載相同者，得引用之，刑事訴訟法第449 條第1
      項前段、第454 條第2 項分別定有明文。本件由檢察官聲
      請簡易判決處刑，經原審依檢察官所提出之證據即：證人
      陳氏鳳於警訊中之證述、證人乙○○於警詢時及偵查中之
      證述，音樂著作財產權專屬授權委託管理契約書、授權歌
      曲清單、郵局存證信函各1 份、扣案之金嗓牌電腦伴唱機
      1 台、點歌本1 本（見警卷第6-8 、10-11 、12-16 、26
      -32 頁、偵卷第13-14 、23-26 頁），足認被告已知其所
      擺設在高雄縣鳥松鄉○○路○段302 之2 號「越南咖啡卡
      拉OK」內之「金嗓牌電腦伴唱機」內，所灌錄之「風吹沙
      」、「連杯酒」、「雙人枕頭」、「月圓思情」、「等一
      下呢」、「一條手巾仔」、「情難斷夢袂醒」、「男人情
      女人心」、「春天哪會這呢寒」等9 首歌曲，均屬「社團
      法人臺灣音樂著作權人聯合總會」經著作權人專屬授權管
      理之音樂著作，非經同意或授權，不得任意公開演出，仍
      自96年9 月12日前某日起至查獲時止，在上址卡拉OK內，
      以每首歌曲新臺幣（下同）10元之代價，提供予不知情之
      顧客投幣點唱，以此公開演出之方式侵害著作財產權。原
      審依現存證據，已足認被告犯罪，故未傳喚被告到庭陳述
      ，並引用檢察官聲請簡易判決處刑書所記載之罪事實及證
      據，逕以簡易判決處刑，於法自無不合。上訴意旨稱本件
      未經員警當場查獲以歌唱方法向現場之公眾傳達著作內容
      ，及無法舉證被告有何公開演出之情事等語，亦無可採。
三、原審以被告犯行明確，論以著作權法第92條之侵害著作財產
    權罪，判決理由並敘明被告以經營卡拉OK之方式，反覆供不
    特定顧客以公開演出方式侵害告訴人之著作財產權，其行為
    具反覆實施性質，且時間密接，手法相近，屬實質上一罪；
    利用不知情之顧客以點唱之方法公開演出，為間接正犯。復
    審酌被告欠缺智慧財產權保護概念，為圖私利致告訴人權利
    受損，事後又未能與告訴人達成和解，並參酌本件犯罪期間
    ，侵害著作財產權之曲目數量，及其犯罪動機、目的、手段
    、教育程度、家庭經濟狀況等其他一切情狀，量處被告拘役
    58日，並諭知以1 千元折算1 日之易科罰金折算標準，又敘
    明扣案之金嗓牌電腦伴唱機1 台、點歌本1 本，均係被告所
    有供犯罪所用之物，依著作權法第98條規定宣告沒收。本院
    認原判決認事用法，均無違誤，量刑亦屬妥適，應予維持。
    被告否認犯行，提起上訴，經核為無理由，應予駁回。
據上論斷，應依刑事訴訟法第455 條之1 第1 項、第3 項、第36
8 條、第371 條、第373 條，判決如主文。
本案經檢察官鄧怡君到庭執行職務。
中    華    民    國    98    年    12    月    18    日
                刑事第十六庭    審判長法  官  曾逸誠
                                      法  官  姚水文
                                      法  官  林柏壽
以上正本係照原本作成。
本判決不得上訴。
中    華    民    國    98    年    12    月    18    日
                                      書記官  洪嘉慧


司法院資訊處製作；財團法人民間司法改革基金會備份。
